【裁判字號】    90,易,659
【裁判日期】    900323
【裁判案由】    竊盜
【裁判全文】
臺灣高雄地方法院刑事判決                            九十年度易字第六五九號
    公  訴  人  臺灣高雄地方法院檢察署檢察官
    被      告  甲○○
右列被告因竊盜案件，經檢察官提起公訴（八十九年度偵字第一八七一０號），本院
判決如左：
    主  文
甲○○竊盜，累犯，處有期徒刑陸月，如易科罰金，以參佰元折算壹日。
    事  實
一、甲○○曾有過失致死、竊盜等前科，最近一次係於民國八十八年，因犯竊盜罪，
    經台灣嘉義地方法院判處有期徒刑四月確定，並於八十九年四月二日執行完畢，
    猶不知悔改，復意圖為自己不法之所有，於八十九年八月十八日下午四、五時許
    ，在高雄市○○路五一０巷三十之四號旁空地，徒手竊取乙○○所有之塑膠管十
    四支（約值三千元）、貨車用煞車幫浦一台（約值新台幣三千元），於得手後正
    將之搬上其貨車時，為乙○○發覺報警查獲。
二、案經高雄市政府警察局三民第二分局報請台灣高雄地方法院檢察署檢察官偵查起
    訴。
    理  由
一、訊據被告甲○○矢口否認有何竊盜之犯行，辯稱：伊係撿拾而來，並非竊盜云云
    。惟查，右揭犯罪事實，業據被害人乙○○於警訊及本院調查程序中指述：被告
    搬運上述物品時並未經過我的同意，我發現時東西已搬上被告之車上，我問被告
    為何搬我的東西，他說是朋友叫他去搬的，我問他朋友是誰，他不講，我因為看
    到他的車子沒有懸掛車牌所以去報案等語綦詳，況被告於搬運上開被害人所有之
    物品時，並未詢問上開地點附近之他人，該等物品究屬何人，而直接將之搬運至
    其車上一情，亦據被告自承在卷，足認被告確有為自己不法所有之意圖。此外，
    並有贓物認領保管收據一紙附卷可稽。是被告所辯，顯係事後卸責之詞，要無可
    採。本件事證明確，被告犯行洵堪認定。
二、核被告所為，係犯刑法第三百二十條第一項之竊盜罪。查被告曾於八十八年間，
    因犯竊盜罪，經台灣嘉義地方法院判處有期徒刑四月確定，並於八十九年四月二
    日執行完畢，此有台灣高雄地方法院檢察署刑案資料查註記錄表附卷可稽，其於
    五年以內再犯本件有期徒刑以上之罪，為累犯，依刑法第四十七條規定加重其刑
    。爰審酌被告已有竊盜之前科，再犯本件相同之犯行，顯見其並無悔改之心，犯
罪之動機、手段、犯罪所生之損害，及犯後否認犯行、態度極為不佳等一切情狀
    ，量處如主文所示之刑。按刑法第四十一條，已於九十年一月十日修正公布，並
    於同月十二日施行，其第一項前段規定為「犯最重本刑為五年以下有期徒刑之罪
    ，而受六月以下有期徒刑或拘役之宣告，因身體、教育、職業或家庭之關係或因
    其他正當事由，執行顯有困難者，得以一元以上三元以下折算一日，易科罰金。
    」，本件被告犯罪後，上開犯行，已變更屬得易科罰金之罪，依最高法院二十四
    年七月刑庭總會決議，易科罰金之事項，應依刑法第二條第一項前段之規定，適
    用修正後之刑法第四十一條之新法，本件爰諭知易科罰金折算標準，以資懲儆。
據上論斷，應依刑事訴訟法第二百九十九條第一項前段，刑法第二條第一項前段、第
三百二十條第一項、第四十七條、修正後第四十一條第一項，罰金罰鍰提高標準條例
第一條前段、第二條，判決如主文。
本案經檢察官陳碧霞到庭執行職務。
中    華    民    國     九十     年       三       月      二十三      日
                                  臺灣高雄地方法院刑事第七庭
                                      法  官  何  悅  芳
右正本證明與原本無異。
如不服本判決，應於判決送達後十日內，向本院提出上訴狀。
                                      書記官  吳  良  美
中    華    民    國     九十     年       三       月      二十三      日
附錄本判決論罪之法條：
刑法第三百二十條第一項
意圖為自己不法之所有或第三人不法之所有，而竊取他人之動產者，為竊盜罪，處五
年以下有期徒刑、拘役或五百元以下罰金。


司法院資訊處製作；財團法人民間司法改革基金會備份。
